【裁判字號】    98,竹小,142
【裁判日期】    980526
【裁判案由】    返還消費借貸款
【裁判全文】
臺灣新竹地方法院民事小額判決         98年度竹小字第142號
原      告  國泰世華商業銀行股份有限公司
法定代理人  乙○○
訴訟代理人  戊○○
被      告  甲○○
            丙○○
                        18弄.
上列二人共同
訴訟代理人  丁○○    住新竹郵.
上列當事人間返還消費借貸款事件，本院於民國98年5月14日辯
論終結，判決如下：
    主  文
被告應連帶給付原告新臺幣捌萬貳仟零捌拾伍元，及其中新臺幣
柒萬伍仟伍佰玖拾柒元，自民國九十八年二月九日起至清償日止
，按年息百分之十九點七計算之利息。
訴訟費用新臺幣壹仟元由被告連帶負擔。
本判決得假執行。
    事實及理由
一、原告起訴主張：
(一)、原台灣第一信託投資股份有限公司於民國87年7月20日變更
    為匯通商業銀行股份有限公司，後於91年6月3日再更名為國
    泰商業銀行股份有限公司。又國泰商業銀行股份有限公司於
    92年6月26日經財政部核准正式與世華聯合商業銀行股份有
    限公司合併，國泰商業銀行股份有限公司為消滅銀行，世華
    聯合商業銀行股份有限公司為存續銀行，世華聯合商業銀行
    股份有限公司並於92年10月27日經經濟部核准登記正式更名
    為國泰世華商業銀行股份有限公司，原國泰商業銀行股份有
    限公司暨原世華商業銀行股份有限公司之權利義務關係由合
    併後存續並更名之國泰世華商業銀行股份有限公司依公司法
    第75條規定概括承受，合先敘明。
(二)、被告甲○○於90年8月17日向原告申請辦理信用卡，並為被
    告丙○○辦理附卡使用，與原告訂立信用卡申請書及約定條
    款，依上開約定，被告得於原告之特約商店記帳消費，但被
    告應依原告寄發之信用卡消費交易明細暨繳款通知書所指定
    之截止日前及方式繳款，或得選擇循環信用方式彈性付款，
    繳納每月最低應繳金額，倘被告有遲延繳款或其他違約情事
    （如對原告其他債務不償還等情事），原告得停止其循環信
    用，被告即喪失期限利益，應一次全數清償，且如逾期未付
    ，亦應自各筆帳款入帳日起，按年息百分之19.7計算遲延利
    息，且信用卡正卡持卡人及附卡持卡人就各別使用信用卡所
    生應付款項互負連帶清償之責。詎被告持用前開信用卡陸續
    簽帳消費，惟卻並未依約繳納，迄至98年2月8日止，尚積欠
    消費款新臺幣（下同）82,085元（本金75,597元）未為清償
    ，依據兩造信用卡契約第22條之約定，被告業已喪失期限利
    益，應負全部清償之責。
(三)、綜上，被告所欠上述帳款，經原告屢次催討仍未獲清償，為
    此爰依消費借貸及信用卡契約之法律關係提起本件訴訟，請
    求被告連帶給付如主文第一項所示之金額及利息等語。
二、被告則希望原告能讓其等分期繳納，且違約金及利息均不計
    入等語。
三、本院之判斷：
(一)、原告主張被告甲○○與被告丙○○向其申請信用卡，並辦
    理附卡使用，依契約規定，信用卡正卡持卡人及附卡持卡人
    就個別使用信用卡所生應付款項互負連帶清償責任，則被告
    二人自應就其積欠之82,085元負連帶清償責任等情，業據其
    提出與所述相符之信用卡申請書、信用卡約定條款、信用卡
    消費帳款債權明細報表、國泰世華銀行歷史消費及繳款明細
    表各1份、信用卡帳單3份為證，且為被告所不爭執，堪信為
    真。至被告希望原告讓其分期清償上開債務及不計入利息、
    違約金，核係屬原告之權利行使範圍，應由兩造自行協商解
    決，本院無法強迫原告同意，且亦無從解免被告應負之償還
    責任。
(二)、從而，原告依兩造信用卡契約及消費借貸之法律關係，請求
    被告連帶給付如主文第一項所示之金額及利息，即無不合，
    應予准許。
四、本件係小額訴訟事件為被告敗訴之判決，爰依職權宣告假執
    行，並於判決時確定訴訟費用額。
五、訴訟費用負擔之依據：民事訴訟法第85條第2項。
中    華    民    國    98    年    5     月    26    日
                  新竹簡易庭    法  官  彭淑苑
以上正本係照原本作成。
如對本判決上訴，非以判決違背法令為理由，不得為之。且須於
判決送達後20日內向本院提出上訴狀並記載上訴理由。
中    華    民    國    98    年    5     月    26    日
                                書記官  王恬如


司法院資訊處製作；財團法人民間司法改革基金會備份。
